臺灣臺中地方法院刑事判決　　　　　　　　　　　　　九十三年度訴字第七九號
　　公　訴　人　臺灣臺中地方法院檢察署檢察官
　　被　　　告　甲○○
右列被告因違反毒品危害防制條例等案件，經檢察官提起公訴（九十三年度偵字第四
０五六號、九十三年度毒偵字第六七六號），本院合議庭裁定由受命法官獨任進行簡
式審判程序，本院判決如左：
    主  文
甲○○連續施用第一級毒品，累犯，處有期徒刑壹年，扣案海洛因貳拾包（經鑑驗機
關註明ＨＲ（＋）者，淨重肆貳點玖陸公克，包裝重拾貳點壹肆公克，純度百分之陸
點肆陸，純質淨重貳點柒捌公克）、海洛因殘渣空袋壹包沒收銷燬之，扣案研磨機貳
臺、粉紅色及白色藥鏟各壹支、夾鏈袋拾肆包沒收；又連續施用第二級毒品，累犯，
處有期徒刑伍月，扣案甲基安非他命壹包（毛重貳點貳陸公克，淨重壹點伍柒公克，
經取零點零陸公克鑑驗用罄，餘壹點伍壹公克）沒收銷燬之，扣案玻璃吸食器貳個、
紅色藥鏟壹支、夾鏈袋拾肆包沒收。又未經許可，持有可發射子彈具有殺傷力之改造
手槍，累犯，處有期徒刑壹年肆月，併科罰金新臺幣拾伍萬元，罰金如易服勞役，以
新臺幣玖佰元（即銀圓參佰元）折算壹日；扣案具有殺傷力之仿ＦＮ廠半自動手槍製
造之金屬玩具手槍壹枝（含彈匣壹個，槍枝管制編號0000000000號）沒收
。應執行有期徒刑貳年捌月，併科罰金新臺幣拾伍萬元，罰金如易服勞役，以新臺幣
玖佰元（即銀圓參佰元）折算壹日，扣案海洛因貳拾包（經鑑驗機關註明ＨＲ（＋）
者，淨重肆貳點玖陸公克，包裝重拾貳點壹肆公克，純度百分之陸點肆陸，純質淨重
貳點柒捌公克）、海洛因殘渣空袋壹包、甲基安非他命壹包（毛重貳點貳陸公克，淨
重壹點伍柒公克，經取零點零陸公克鑑驗用罄，餘壹點伍壹公克）沒收銷燬之，扣案
研磨機貳臺、藥鏟參支（粉紅色、白色及紅色各壹支）、玻璃吸食器貳個、夾鏈袋拾
肆包，具有殺傷力之仿ＦＮ廠半自動手槍製造之金屬玩具手槍壹枝（含彈匣壹個，槍
枝管制編號0000000000號）沒收。
    事  實
一、甲○○前於民國八十六年間因違反槍砲彈藥刀械管制條例案件，經臺灣高等法院
    臺中分院於九十年一月八日判處有期徒刑二年二月確定，於九十年二月八日入監
    執行，指揮書執畢日為九十二年四月五日，嗣於九十一年三月一日假釋付保護管
    束，指揮書執畢日為九十二年三月十六日，假釋期滿未被撤銷而執行完畢。另八
    十六年間因違反毒品危害防制條例案，經本院裁定送勒戒處所觀察、勒戒後，認
    有繼續施用毒品之傾向，再經依本院裁定入戒治處所強制戒治，復於八十六年十
    月十九日停止戒治付保護管束，嗣於八十九年二月二十六日戒治期滿，經臺灣臺
    中地方法院檢察署檢察官以八十九年度戒毒偵字第六０八號不起訴處分確定。其
    仍不知悔改，基於施用第一級毒品海洛因之括概犯意，自九十二年六月中旬某日
    起至九十三年二月十七日上午八時許止，連續在臺中市○○路○段十二號十一樓
    之五租住處，以將第一級毒品海洛因羼入香煙內點火吸取煙氣或以注射針筒注射
    之之方式，連續施用第一級毒品海洛因，約一、二日施用一次。另基於施用第二
    級毒品甲基安非他命之概括犯意，自九十二年六月中旬某日起至九十三年二月十
    七日上午八時許止，在上址，以將第二級毒品甲基安非他命置於玻璃吸食器內點
    火燒烤吸取煙氣之方式，連續施用第二級毒品甲基安非他命多次，約一、二日施
    用一次。另於九十二年六月間某日，在臺中市第一廣場，以新臺幣三萬元之代價
    ，向不詳名年籍之人購得可發射子彈具有殺傷力之仿ＦＮ廠半自動手槍製造之改
    造玩具手槍（含彈匣一個；槍枝管制編號0000000000號）、不具殺傷
    力之仿ＧＬＯＣＫ廠二十七型半自手槍之玩具手一枝、不具殺傷力之仿ＳＩＧ
    ＳＡＵＥＲ廠Ｐ二二八型半自動手槍之玩具手槍一枝，並於將上開可發射子彈具
    有殺傷力之仿ＦＮ廠半自動手槍製造之改造玩具手槍攜至臺中縣太平市○○○路
    二十四巷三號住處放置，未經許可，而持有該可發射子彈具有殺傷力之改造手槍
    一枝。嗣經警於九十三年二月十七日下午一時許，在臺中縣太平市○○○路○段
    二五二號前查獲，並扣得疑似第一級毒品海洛因白粉九包（毛重五公克），經警
    至臺中市○○路○段十二號十一樓甲○○租住處搜索，扣得疑似第一級毒品海洛
    因粉末一包（毛重０．三公克），復至臺中縣太平市○○○路二十四巷三號住處
    搜索，扣得其所有之海洛因及葡萄糖研磨機各一臺、疑似第二級毒品安非他命結
    晶四包（毛重一百十一．九公克），疑似第一級毒品海洛因白粉一包海洛因十八
    包（毛重二百十一．三公克）、其所有用以施用毒品之藥鏟三支（起訴書誤載為
    一支；其中粉紅色、白色者用以施用海洛因，紅色者用以施用甲基安非他命）、
    海洛因殘渣空袋一包（起訴書漏未記載）、其所有用以分施用海洛因、甲基安非
    他命之夾鏈袋十四包（起訴書漏未記載）、其所有施用海洛因之注射針筒三支（
    起訴書誤載為一支）、施用甲安非命所用之玻璃吸食器二個、仿ＦＮ廠半自動手
    槍製造之改造玩具手槍（含彈匣一個）等物。上開扣案疑似第一級毒品海洛因白
    粉計二十八包經送驗結果，經鑑驗機關註明ＨＲ（＋）者二十包含第一級第六項
    毒品海洛因成分，淨重四二．九六公克，包裝重十二．一四公克，純度六．四六
    ％，純質淨重二．七八公克，另註明ＨＲ（─）均無毒品成分，淨重一五九．四
    二公克，包裝重五．四二公克；另疑似第二級毒品安非他命結晶四包經鑑驗後，
    其中一包經鑑驗機關編號五為第二級毒品甲基安非他命（毛重二．二六公克，淨
    重一．五七公克，經取０．０六公克鑑驗用罄，餘一．五一公克）。
二、案經臺中縣警察局霧峰分局報告臺灣臺中地方法院檢察署檢察官偵查起訴。
    理  由
一、按除被告所犯為死刑、無期徒刑、最輕本刑為三年以上有期徒刑之罪或高等法院
    管轄第一審案件者外，於法院行準備程序進行中，被告先就被訴事實為有罪之陳
    述時，審判長得告知被告簡式審判程序之旨，並聽取當事人、代理人、辯護人及
    輔佐人之意見後，裁定進行簡式審判程序；且受命法官行準備程序，與法院或審
    判長有同一之權限；又簡式審判程序之證據調查，不受刑事訴訟法第一百五十九
    條第一項、第一百六十一條之二、第一百六十一條之三、第一百六十三條之一及
    第一百六十四條至第一百七十條規定之限制，刑事訴訟法第二百七十三條之一第
    一項、第二百七十九條第二項前段、第二百七十三條之二分別定有明文。查本件
    被告甲○○所犯為死刑、無期徒刑、最輕本刑為三年以上有期徒刑以外之罪，且
    非高等法院管轄第一審之案件，經本院合議庭裁定由受命法官行準備程序時，被
    告就被訴事實為有罪之陳述後，復經本院合議庭裁定由受命法官獨任行簡式審判
    程序，是其證據之調查，自不受刑事訴訟法第一百五十九條第一項、第一百六十
    一條之二、第一百六十一條之三、第一百六十三條之一及第一百六十四條至第一
    百七十條規定之限制，合先敘明。
二、訊據被告甲○○對於右揭連續施用第一、二級毒品及持有可發射子彈具有殺傷力
    之改造手槍等事實均坦承不諱，其中就施用第一、二級毒品部分，被告為警查獲
    時，經採取其尿液送驗，結果均呈嗎啡、甲基安非他命陽性反應，有臺中縣衛生
    局尿液煙毒檢驗報告書一份在卷可參，上開扣案疑似第一級毒品海洛因白粉計二
    十八包經送驗結果，其中經鑑驗機關註明ＨＲ（＋）者二十包含第一級第六項毒
    品海洛因成分，淨重四二．九六公克，包裝重十二．一四公克，純度六．四六％
    ，純質淨重二．七八公克，另註明ＨＲ（─）均無毒品成分，淨重一五九．四二
    公克，包裝重五．四二公克，有法務部調查局鑑定通知書一份在卷可佐；另疑似
    第二級毒品安非他命結晶四包經鑑驗後，其中一包為第二級毒品甲基安非他命（
    毛重二．二六公克，淨重一．五七公克，經取０．０六公克鑑驗用罄，餘一．五
    一公克），有內政部警政署刑事警察局九十三年四月十三日刑鑑字第０九三００
    五五七五一號鑑定通知書一份在卷可參。復有被告所有之海洛因及葡萄糖研磨機
    各一臺、其所有用以施用毒品之藥鏟三支（起訴書誤載為一支；其中粉紅色、白
    色者用以施用海洛因，紅色者用以施用甲基安非他命）、海洛因殘渣空袋一包（
    起訴書漏未記載）、其所有用以分別施用海洛因、甲基安非他命之夾鏈袋十四包
    （起訴書漏未記載）、其所有施用海洛因之注射針筒三支（起訴書誤載為一支）
    、施用甲基安非命所用之玻璃吸食器二個扣案可資佐證，被告就施用第一、二級
    毒品部分自白與事實相符。另被告於八十八年間因違反毒品危害防制條例案，經
    本院裁定送勒戒處所觀察、勒戒後，認有繼續施用毒品之傾向，再經依本院裁定
    入戒治處所強制戒治，復於八十六年十月十九日停止戒治付保護管束，嗣於八十
    九年二月二十六日戒治期滿，經臺灣臺中地方法院檢察署檢察官以八十九年度戒
    毒偵字第六０八號不起訴處分確定一節，亦有刑案資料查註紀錄表、臺灣高等法
    院被告全國前案紀錄表各一份在卷可參。又被告未經許可，持有可發射子彈具有
    殺傷力之改造手槍犯行部分，有可發射子彈具有殺傷力之仿ＦＮ廠半自動手槍製
    造之改造玩具手槍（槍枝管制編號0000000000號）一枝（含彈匣一個
    ）一枝扣案可證，上開手槍經送內政部警政署刑事警察局鑑驗結果，以送鑑八厘
    米改造手槍一支（槍枝管制編號0000000000號），認係仿ＦＮ廠半自
    動手槍製造之金屬玩具手槍，更換土造金屬槍管而成之改造手槍，機械性能良好
    ，可擊發適用子彈，認具殺傷力，有內政部警政署刑事警察局九十三年三月十日
    刑鑑字第０九三００四三九０五號槍彈鑑定書一份在卷可參，被告就此部分自白
    亦與事實相符，應堪採信。綜上，本案事證明確，被告施用第一、二級毒品及持
    有可發射子彈具有殺傷力之改造手槍之犯行，均堪以認定，應予依法論科。
三、核被告所為，係犯毒品危害防制條例第十條第一、二項施用第一、二級毒品罪及
    槍砲彈藥刀械管制條例第十一條第四項之未經許可持有可發射子彈具有殺傷力之
    改造玩具手槍罪。其持有毒品之低度行為，已為施用之高度行為所吸收，不另論
    罪。被告分別多次施用第一、二級毒品之犯行，分別係時間緊接，方法相同，觸
    犯構成要件相同之罪名，顯係基於概括犯意為之，均應依連續犯規定各論以一罪
    ，並均加重其刑。被告前於八十六年間因違反槍砲彈藥刀械管制條例案件，經臺
    灣高等法院臺中分院於民國九十年一月八日判處有期徒刑二年二月確定，於九十
    年二月八日入監執行，指揮書執畢日為九十二年四月五日，嗣於九十一年三月一
    日假釋付保護管束，指揮書執畢日為九十二年三月十六日，假釋期滿未被撤銷而
    執行完畢，此有刑案資料查註紀錄表、臺灣高等法院被告全國前案紀錄表各一份
    在卷可參，其受有期徒刑之執行完畢後，五年以內再犯本件有期徒刑以上之三罪
    ，均為累犯，其中違反槍砲彈藥刀械管制條例部分應依刑法第四十七條規定加重
    其刑，另連續施用第一、二級毒品部分遞加重其刑。被告所犯上開三罪，犯意各
    別，行為不同，應予分論併罰。爰審酌被告一再施用毒品，經本院裁定令入勒戒
    處所施以觀察勒戒、強制戒治執行完畢釋放後，再有本件施用第一、二級毒品犯
    行，無視於毒品對於自身健康之戕害及國家對於杜絕毒品犯罪之禁令，所為並未
    積極侵害他人權益，惟一再施用毒品悔意不堅，及持有改造手槍對社會治安潛在
    之危險，然尚能坦承犯行，犯後態度良好等一切情狀，就其所犯上開三罪，分別
    量處如主文所示之刑，並定其應執行之刑，並就未經許可寄藏可發射子彈具有殺
    傷力之改造玩具手槍罪併科罰金部分諭知易服役之折算標準。扣案第一級毒品海
    洛因經註明ＨＲ（＋）者二十包（淨重四二．九六公克，包裝重十二．一四公克
    ，純度六．四六％，純質淨重二．七八公克），第二級毒品甲基安非他命一包（
    毛重二．二六公克，淨重一．五七公克，經取０．０六公克鑑驗用罄，餘一．五
    一公克），及海洛因殘渣空袋一包因毒品與空袋無從析離，應全部視同毒品，均
    依毒品危害防制條例第十八條第一項前段沒收銷燬之。另扣案其所有之海洛因及
    葡萄糖研磨機各一臺係用以其施用毒品海洛因時稀釋濃度之用，施用毒品之藥鏟
    三支（其中粉紅色、白色者用以施用海洛因，紅色者用以施用甲基安非他命）、
    施用海洛因、甲基安非他命之夾鏈袋十四包、施用海洛因之注射針筒三支、施用
    甲安非命所用之玻璃吸食器二個均係被告所有，且分係施用第一、二級毒品所用
    之物，此經被告陳明在卷，依刑法第三十八條第一項第二款之規定，亦均併為沒
    收之宣告。扣案ＦＮ廠半自動手槍製造之玩具手槍一枝（含彈匣一個），係違禁
    物，應依刑法第三十八條第一項第一款予宣告沒收之。其餘經警查獲扣案之房屋
    租賃契約書一份、臺灣電力公司收據、臺灣自來水公司收據各一張、東訊電訊公
    司合約書、挫刀等工具一批、模具二個尚無實據可證與被告本件犯行有何關連，
    亦非違禁物；又扣案仿ＧＬＯＣＫ廠二十七型半自手槍之玩具手一枝、仿ＳＩＧ
      ＳＡＵＥＲ廠Ｐ二二八型半自動手槍之玩具手槍一枝、具阻鐵之玩具槍管二枝
    均不具殺傷力，另扣案玩具金屬空彈殼二十五顆、底火二盒係玩具槍用底火片，
    工業用子彈二百二十五顆分係０．二二吋、０．二五吋、０．二七吋之建築用工
    業用彈，不具金屬彈頭，非完整之子彈結構，認均不具殺傷力，有上開內政部警
    政署刑事警察局九十三年三月十日刑鑑字第０九三００四三九０五號槍彈鑑定書
    一份在卷可憑，尚非違禁物，均無從為沒收之諭知，附此敘明。
據上論斷，應依刑事訴訟法第二百七十三條之一第一項、第二百九十九條第一項前段
，毒品危害防制條例第十條第一項、第二項、第二十三條第二項、第十八條第一項前
段，槍砲彈藥刀械管制條例第十一條第四項，刑法第十一條、第五十六條、第四十七
條、第五十一條第五款、第四十二條第三項、第三十八條第一項第一款、第二款，罰
金罰鍰提高標準條例第二條，判決如主文。
中      華      民      國      九十三      年      五    月    十八    日
                                    臺灣臺中地方法院刑事第十四庭
                                        法  官  陳  葳
右正本證明與原本無異。
如不服本判決，應於收受本判決後十日內向本院提出上訴書狀，其未敘述上訴理由者
，並得於提起上訴後十日內向本院補提理由書狀（均須按他造當事人之人數附繕本）
「切勿逕送上級法院」。
                                        書記官
中      華      民      國      九十三      年      五    月    十八    日
附錄法條：
毒品危害防制條例第十條第一項
施用第一級毒品者，處六月以上五年以下有期徒刑。
第二項：
施用第二級毒品者，處三年以下有期徒刑。
槍砲彈藥刀械管制條例第十一條第四項：
未經許可，持有、寄藏或意圖販賣而陳列第一項所列槍砲者，處一年以上七年以下有
期徒刑，併科新臺幣七百萬元以下罰金。
